臺灣新北地方法院民事裁定
111年度亡字第12號
聲  請  人  李永祥  


代  理  人  詹順發律師
相  對  人  李ヒサ子

上列聲請人因宣告李ヒサ子死亡事件，聲請公示催告，本院裁定如
下：
    主  文
一、准對失蹤人李ヒサ子（女，民國00年0月00日生，最後設籍地
    址：臺北州新莊郡鷺洲庄和尚洲樓子厝三百六番地）為宣告
    死亡之公示催告。
二、該失蹤人應於本公示催告揭示於本院公告處或資訊網路之翌
    日起六個月內，向本院陳報現尚生存，如不陳報，本院將宣
    告其為死亡。
三、無論何人，凡知該失蹤人之生死者，均應於上開時日以前，
    將其所知之事實，陳報本院。
    理  由
一、按失蹤人失蹤滿10年後，法院得因利害關係人之聲請，為死
    亡之宣告；失蹤人為70歲以上者，得於失蹤滿5年後，為死
    亡之宣告，民國18年10月10日施行、71年1月4日修正前之民
    法第8條第1、2項定有明文。而修正之民法總則第8條之規定
    ，於民法總則施行後修正前失蹤者，亦適用之，但於民法總
    則修正前，其情形已合於修正前民法總則第8條之規定，不
    在此限，民法總則施行法第3條第3項定有明文。次按法院准
    許宣告死亡之聲請者，應公示催告；公示催告應揭示於法院
    公告處、資訊網路及其他適當處所；法院認為必要時，並得
    命登載於公報或新聞紙，或用其他方法公告之。又前開陳報
    期間，自揭示之日起，應有6個月以上。失蹤人滿百歲者，
    其陳報期間，得定為自揭示之日起2個月以上，家事事件法
    第156條、第130條第3項至第5項分別定有明文。
二、聲請意旨略以：聲請人李永祥與相對人李ヒサ子均為李文龍之
    子女，兩造為同父異母之手足，相對人於第二次世界大戰之
    民國34年5月美軍對臺北進行大規模的空襲而致失蹤，迄今
    已逾76年，音信杳然，生死不明，為此聲請死亡宣告等語。
三、聲請人主張之上開事實，業據其提出被繼承人李文龍之繼承
    系統表、戶籍謄本、臺灣省臺北縣戶籍登記簿及受理失蹤人
    口案件登記表等資料在卷為證，並經證人即兩造胞姊李彩鳳
    到庭證述：我有聽養父說相對人空襲之後就不見了，我是否
    與相對人同住過、是否看過相對人，我都沒有印象等語在卷
    ，復經本院依職權查閱相對人之勞健保投保紀錄、近3年就
    醫紀錄、入出境紀錄、財產及所得清單、在監在押全國紀錄
    表及前案紀錄表等資料，均查無相對人行蹤資料，又經本院
    函詢新北市蘆洲戶政事務所關於相對人戶籍資料及有無配偶
    及子女等情，該所函覆略以：經查詢戶役政資訊系統，相對
    人於日據時期昭和19年6月19日（民國33年6月19日）出生於
    本轄，父姓名為李文龍、母姓名為李葉氏雲卿，出生別為長
    女，於戶主李德聖戶內之稱謂為曾孫，戶主死亡後由其子李
    欉繼為戶主，相對人之父李文龍隨其父李欉設籍於同戶，惟
    此時戶內已無相對人設籍之資料。直至光復後初設籍時，戶
    長李欉所申報之戶內人口仍無相對人之資料，迄相對人之父
    李文龍死亡時，其戶內未曾有相對人設籍之資料。身分證統
    一編號Z000000000，經以戶政系統之全國個人概要資料查詢
    ，查無任何人配賦該統號。綜上相對人應係行方不明等情，
    此有新北市蘆洲戶政事務所111年1月28日函文在卷可佐，綜
    合上開各項證據資料，可知相對人自34年5月迄今已無行蹤
    ，堪信聲請人前揭主張應為真實。而聲請人為法律上利害關
    係人，揆諸前開規定，聲請人所為聲請，核無不合，應予准
    許。
四、依家事事件法第156條，裁定如主文。
中　　華　　民　　國　　111 　年　　5 　　月　　9 　　日
                  家事第一庭  法  官  李美燕
以上正本係照原本作成
如不服本裁定應於送達後10日內向本院提出抗告狀，並應繳納抗
告費新臺幣1,000元整。
中　　華　　民　　國　　111 　年　　5 　　月　　9 　　日
                              書記官  廖婉凌